【裁判字號】    95,交聲,1137
【裁判日期】    951228
【裁判案由】    違反道路交通管理處罰條例聲明異議
【裁判全文】
臺灣臺北地方法院交通事件裁定        95年度交聲字第1137號
原處分機關  臺北市交通事件裁決所
異議人即
受處分人    甲○○
上列受處分人即異議人甲○○因違反道路交通管理處罰條例案件
，對於臺北市交通事件裁決所於民國九十五年十一月十四日所為
之處分（原處分案號：北市裁二字第裁二二—Ａ0000000
0號），聲明異議，本院裁定如下：
    主  文
臺北市交通事件裁決所於中華民國九十五年十一月十四日所為之
北市裁二字第裁二二—Ａ00000000號處分撤銷。
甲○○汽車駕駛人，行車速度超過規定之最高時速，處罰鍰新臺
幣壹仟陸佰元，並記違規點數壹點。
    理  由
一、按「行車速度，依標誌之規定，道路交通安全規則第九十三
    條第一項第一款定有明文。又汽車駕駛人，行車速度，超過
    規定之最高時速者，處新臺幣（以下同）一千二百元以上二
    千四百元以下罰鍰」，道路交通管理處罰條例第四十條第一
    項定有明文，而汽車駕駛人駕駛汽車違反道路交通管理處罰
    條例第四十條第一項規定者，除應依該條所規定之罰鍰處罰
    外，並予記違規點數一點，道路交通管理處罰條例第六十三
    條第一項第一款亦亦有明文。次按「第七條之二之逕行舉發
    汽車有第三十三條、第四十條第一項規定之情形，其違規地
    點相距六公里以上、違規時間相隔六分鐘以上或行駛經過一
    個路口以上者，得連續舉發之」，道路交通管理條例第八十
    五條之一第二項第一款規定甚明。
二、件受處分人即異議人甲○○於民國九十五年九月二十日十一
    時三十七分許，駕駛車號九九九八－ＭＱ號自用小客車，沿
    臺北市○○○路西往東車道行駛，行經臺北市○○○路、遼
    寧街口時，該路段行車速限為五十公里，異議人所駕駛車輛
    以六十六公里之時速超速十六公里未滿二十公里行駛，為擺
    置於該路口之雷達測速照相機以拍照之方式取證，嗣由臺北
    市政府警察局交通警察大隊員警林稜宏因異議人駕駛車輛，
    行車速度，超過規定之最高時速，違反道路交通管理處罰條
    例第四十條之規定，以北市警交大字第Ａ00000000
    號舉發違反道路交通管理事件通知單舉發，指定應於九十五
    年十一六日前到案自行繳納罰鍰或向原處分機關陳述意見，
    嗣異議人不服，九十五年十月二十日向原處分機關臺北市交
    通事件裁決所提出申訴，原處分機關查明相關事證後，認異
    議人確有上揭違規行為，依道路交通管理處罰條例第四十條
    之規定，於九十五年十一月十四日以北市裁二字第裁二二—
    Ａ00000000號裁決書裁處異議人罰鍰一千六百元，
    異議人於九十五年十一月十四日收受裁決書，於九十五年十
    一月二十日聲明異議，有聲明異議狀（見本院卷第三至五頁
    ）、臺北市政府警察局北市警交大字第Ａ00000000
    號舉發違反道路交通管理事件通知單暨照片（見本院卷第七
    頁）、北市裁二字第裁二二—Ａ00000000號裁決書
    （見本院卷第八頁）及臺北市交通事件裁決所交通違規案件
    陳述書（見本院卷第十二頁）在卷可憑，合先敘明。
三、異議意旨略以：異議人雖有於上揭時、地駕駛車號九九九八
    －ＭＱ號自用小客車，行經臺北市○○○路、遼寧街口時，
    以超出該路段限速之六十六公里時速超速行駛，然查，異議
    人於同日十一時三十四分許已因在同一路段超速行駛遭臺北
    市政府警察局交通警察大隊員警以北市警交大字第Ａ000
    00000號舉發違反道路交通管理事件通知單舉發，並已
    依法繳納罰鍰，先後舉發超速行駛僅間隔四分鐘，顯有重複
    處罰之嫌，為此提出異議，請求撤銷原處分。
四、經查，異議人坦承有於九十五年九月二十日十一時三十七分
    許，駕駛車號九九九八－ＭＱ號自用小客車，沿臺北市○○
    ○路西往東車道行駛，行經臺北市○○○路、遼寧街口時，
    該路段行車速限為五十公里，異議人所駕駛車輛以六十六公
    里之時速超速十六公里未滿二十公里行駛等情，惟辯稱：伊
    於同日十一時三十四分許在同一路段超速行駛業經臺北市政
    府警察局交通警察大隊以臺北市政府警察局北市警交大字第
    Ａ00000000號舉發違反道路交通管理事件通知單舉
    發，並依法繳納罰鍰，其被先後舉發之超速行駛僅間隔二分
    鐘，顯係重複處罰云云。然查，異議人於九十五年九月二十
    日十一時三十四分許遭警以北市警交大字第Ａ000000
    00號舉發違反道路交通管理事件通知單舉發超速行駛方向
    ，係民生東路與遼寧街口「西往東」方向，要與本件即北市
    警交大字第Ａ00000000號舉發違反道路交通管理事
    件通知單舉超速行駛方向，係民生東路與遼寧街口「東往西
    」方向有異，有臺北市政府警察局中山分局九十五年十一月
    七日北市警中分交字第○九五三五八一六五○○號函在卷足
    憑（見本院卷第九頁），足認異議人二次超速行駛方向不同
    。又依道路交通管理條例第八十五條之一第二項第一款之規
    定，駕駛人超速駕駛「經過一個路口以上」即可連續處罰，
    而所謂「路口」應指幹道與幹道（包括主要幹道、次要幹道
    及巷道），異議人當時行車時速為六十六公里，四分鐘應可
    行駛距離四點四公里以上路段，而異議人先於九十五年九月
    二十日十一時三十四分許，沿民生東路西往東方向行駛，行
    經民生東路與遼寧街口，後於同日十一時三十七分許，沿民
    生東路東往西方向行駛，再行經民生東路與遼寧街口，經核
    對違規地點電子地圖可知（見本院卷第十六頁），上揭二次
    超速行駛違規行為間已經超過一個路口以上，異議人辯稱本
    件係重複處罰，顯與與上開規定不符，自無理由，本件事證
    明確，異議人有於九十五年九月二十日十一時三十七分許，
    駕駛上揭車輛，沿臺北市○○○路西往東車道行駛，行經臺
    北市○○○路、遼寧街口時，以六十六公里之時速超速十六
    公里未滿二十公里行駛等情，堪以認定。
五、本件異議人所確有於在上揭時、地超速行駛之違規行為，從
    而原處分機關依道路交通管理處罰條例第四十條之規定，裁
    處罰鍰一千六百元，固非無見，然查，汽車駕駛人駕駛汽車
    違反道路交通管理處罰條例第四十條之規定者，除應依該條
    所規定之罰鍰處罰外，並應記違規點數一點，道路交通管理
    處罰條例第六十三條第一項第一款定有明文，已如前述，原
    處分機關漏未援引上揭規定記違規點數一點，即有適用法規
    顯然錯誤之違法，本件聲明異議雖無理由，惟原處分既有前
    揭違法不當之處，即應由本院予以撤銷，並另依道路交通管
    理處罰條例第四十條、第六十三條第一項第一款及違反道路
    交通管理事件統一裁罰基準及處理細則第四十三條、第四十
    四條、第六十七條之規定，量處如主文第二項所示之罰鍰，
    並記違規點數一點。
據上論斷，應依道路交通案件處理辦法第十九條、第二十條，裁
定如主文。
中    華    民    國    95    年   12    月     28    日
                  交通法庭法  官  李家慧
以上正本證明與原本無異。
如不服本裁定，應於送達後5日內，向本院提出抗告狀。
                          書記官  楊文祥
中    華    民    國    95    年    12    月    29    日


司法院資訊處製作；財團法人民間司法改革基金會備份。
